【裁判字號】    89,交訴,153
【裁判日期】    900215
【裁判案由】    過失致死等
【裁判全文】
臺灣屏東地方法院刑事判決                        八十九年度交訴字第一五三號
    公  訴  人  臺灣屏東地方法院檢察署檢察官
    被      告  乙○○
    選任辯護人  陳彥勝
右列被告因過失致死案件，經檢察官提起公訴（八十九年度偵字第六○○○號），本
院判決如左：
    主  文
乙○○服用酒類，不能安全駕駛動力交通工具而駕駛，處拘役伍拾日，如易科罰金，
以參佰元折算壹日。又過失致人於死，處有期徒刑陸月，如易科罰金，以參佰元折算
壹日。
    事  實
一、乙○○於民國八十九年十月十七日十六時五十分許，在屏東縣來義鄉某農場與友
    人李明服用高梁酒約三分之二瓶後，明知酒後駕車甚具危險性，竟仍在其吐氣
    酒精濃度已達每公升零點九九毫克，意識模糊，顯不能安全駕駛汽車之情形下，
    於同日十九時許駕駛李明所使用之車牌號碼ＹＧ─二六一五號自用小客車，搭
    載酒醉之李明由屏東縣來義鄉○○○○路往車城鄉保力村方向行駛。乙○○於
    同日二十三時三十分許行經沿山公路玉泉段大鵬變電所前時，本應注意遵守汽車
    駕駛人飲酒後吐氣所含酒精成份超過每公升零點二五毫克以上者，不得駕車；及
    行車速度，依標誌之規定，無標誌者，在郊外道路時速不得超過六十公里等規定
    ，惟竟疏未注意，而在前述酒後情況下以一百公里之時速疾駛於速限為六十公里
    之無標誌路段，致在與對向車輛會車時煞車不及，失控撞及水溝護欄翻覆水溝內
    ，並造成同車友人李明腹部挫傷於送醫途中不治死亡。乙○○於肇事後未被偵
    查機關發覺前，即委託路人向警方報案，並主動向前來處理車禍之警員坦承為肇
    事者，嗣並接受裁判。
二、案經屏東縣警察局枋寮分局報請台灣屏東地方法院檢察署檢察官偵查起訴。
    理  由
一、訊據被告乙○○對於右揭時、地飲酒、發生車禍，並致被害人李明死亡等事實
    坦承不諱，復有警製道路交通事故調查報告表、酒精濃度測試表及現場照片二十
    二幀在卷可稽，足認被告自白與事實相符。
二、按行車速度，依標誌之規定，無標誌時，在郊外道路時速不得超過六十公里；又
    汽車駕駛人飲酒後其吐氣所含酒精成份超過每公升零點二五毫克以上者，不得駕
    車，道路交通安全規則第九十三條第一項第一款及同規則第一百十四條第二款分
    別定有明文。而前開肇事路段之速限為六十公里及被告肇事時吐氣酒精濃度為每
    公升零點九九毫克乙節，復經卷附之道路交通事故調查報告表及酒精濃度測試表
    記載明確。是被告於右揭時、地駕車本應注意上揭規定並按速限行車，而依當時
    情形，天候雖屬陰天，夜間無照明，然視距良好，道路乾躁無缺陷、無障礙物，
    且被告亦可見其案發時汽車正行駛於分向線中央等情，亦經被告乙○○陳述及卷
    附道路交通事故調查報告記載屬實，堪認其並無不能注意之情形，惟竟疏於注意
    ，而於酒後駕車並以時速約一百公里之速度超速行駛，致失控撞及水溝護欄翻覆
    水溝內，造成同車友人李明因腹部挫傷當場死亡，其有過失，已灼然甚明。末
    查被害人李明確因本件車禍致腹部挫傷死亡，亦經台灣屏東地方法院檢察署檢
    察官督同法醫師相驗明確，有相驗屍體證明書、驗斷書、勘驗筆錄附卷足憑。是
    被告之過失行為與被害人李明死亡之結果間有相當因果關係，亦堪予認定。
三、本件被告乙○○於服用酒類，已不能安全駕駛動力交通工具之情形下，仍駕駛動
    力工具，復又因過失肇事致人於死，核其所為係犯刑法第一百八十五條之三之服
    用酒類不能安全駕駛動力交通工具而駕駛罪及同法第二百七十六條第一項之過失
    致人於死罪。上開兩罪構成要件不同，犯意各別，應分論併罰。查被告酒醉駕車
    ，因而致人死亡，依道路交通管理處罰條例第八十六條第一項規定，應加重其刑
    。又被告於肇事後即委託路人以電話報警處理，並於有偵查犯罪權限之機關或人
    員尚不知為何人肇事前，向到場員警坦承肇事，嗣並接受裁判，亦據證人即屏東
    縣警察局枋寮分局東海派出所警員甲○○到庭證述明確，並有道路交通事故調查
    報告表一紙附卷可按，故應依刑法第六十二條前段之自首規定，減輕其刑，並因
    同時有刑之加重及減輕，而依刑法第七十一條第一項規定，先加後減。茲審酌被
    告並無前科，且於犯後坦承犯行、態度良好，惟其酒後駕車，造成被害人死亡，
    過失程度實屬重大，又事後尚未與被害人家屬達成協議，致未能賠償被害人所受
    損失等一切情狀，爰量處如主文所示之刑，並諭知易科罰金之折算標準，以資警
    惕。
四、查被告行為後，刑法第四十一條規定已於九十年一月十日修正公布，依刑法第二
    條第一項前段規定，應適用新法，附此敘明。
據上論斷，應依刑事訴訟法第二百九十九條第一項前段，道路交通管理處罰條例第八
十六條第一項，刑法第二條第一項前段、第一百八十五條之三、第二百七十六條第一
項、刑法第四十一條、第六十二條前段，罰金罰鍰提高標準條例第一條前段、第二條
，判決如主文。
本案經檢察官廖椿堅到庭執行職務。
中      華      民      國      九十      年      二      月    十五    日
                                      臺灣屏東地方法院交通法庭
                                          法  官  王以齊
右正本證明與原本無異。
對於本判決如有不服應於收受送達後十日內向本院提出上訴書狀上訴於台灣高等法院
高雄分院並按他造當事人之人數附具繕本。
                                          書記官   林天化
中      華      民      國      九十       年    二       月    十六    日
附錄本判決論罪之法條：
刑法第一百八十五條之三
服用毒品、麻醉藥品、酒類或其他相類之物，不能安全駕駛動力交通工具而駕駛者，
處一年以下有期徒刑、拘役或三萬元以下罰金。
刑法二百七十六條第一項
因過失致人於死者，處二年以下有期徒刑、拘役或二千元以下罰金。


司法院資訊處製作；財團法人民間司法改革基金會備份。
